臺灣板橋地方法院交通事件裁定　　　　96年度交聲字第702 號
原處分機關　交通部公路總局臺北區監理所
異　議　人　丁○○
即受處分人
上列受處分人因違反道路交通管理處罰條例案件，對於交通部公
路總局臺北區監理所於民國96年4 月20日所為之處分（原處分案
號：北監自裁字裁40－Z00000000 號），聲明異議，本院裁定如
下：
    主  文
原處分撤銷。
丁○○不罰。
    理  由
一、原處分機關略以：異議人即受處分人丁○○於民國96年1 月
    10日15時33分許，駕駛車號1556－FE號自用小客車（以下簡
    稱上開車輛），行經國道三號公路南下31公里處，因「行速
    107 公里，限速90公里，超速17公里，測距163 公尺」及「
    未帶駕照」違規，由內政部警政署國道公路警察局第九警察
    隊木柵分隊執勤警員攔查，依道路交通管理處罰條例第33條
    第1 項第1 款、第25條第1 項第3 款規定，製發公警局交字
    第Z00000000 號舉發違反道路交通管理事件通知單（以下簡
    稱本件違規通知單）當場舉發，認有「汽車行駛高速公路速
    度超過規定最高速限（未滿20公里）」及「駕駛汽車未隨身
    攜帶駕駛執照」之違規事實，裁處罰鍰新臺幣（下同）共5,
    100 元，並依同條例第63條第1 項第1 款（裁決書漏引第1
    款）記違規點數1 點之處分。
二、聲明異議意旨略以：上揭舉發違規時間伊在臺北市○○○路
    喜來登飯店從事油漆工作，且上開車輛非異議人所有，異議
    人也未曾使用過，經異議人之友人乙○○來信告知後，伊始
    知係乙○○謊報異議人駕照資料所致，是以，於96年1 月10
    日15時33分駕駛上開汽車違規之駕駛人應為乙○○，為此聲
    明異議，爰請求撤銷原處分等語。
三、經查：上開車輛之駕駛人於前於上揭違規時間，行經上開違
    規地點，因「行速107 公里，限速90公里，超速17公里」及
    「未帶駕照」之違規，經警當場攔停掣單舉發之事實，有臺
    北縣政府警察局96年1 月10日公警局交字第Z00000000 號舉
    發通知單影本1 紙附卷可稽。惟異議人堅決否認其有為上揭
    違規行為，辯稱：伊於上揭舉發違規時間，人在台北市喜來
    登飯店從事油漆工作，且不曾使用過上開車輛，又本件舉發
    通知單也不是伊所簽名，伊認為係乙○○冒用伊的名字等語
    ，並提出由案外人乙○○於96年1 月23日所書寫之信函及中
    棠工程有限公司出具之證明單、出工明細表各1 份存卷可考
    。又訊據證人乙○○（男、59年3 月27日生、身分證統一編
    號：Ｚ000000000號）於本院訊問時具結證稱：伊確有於96年
    1 月10日駕駛上開車輛，遇警攔查舉發時，冒用丁○○名義
    ，偽造丁○○之簽名於本件違規通知單上；而該輛車是伊朋
    友丙○○借伊開的，當時丙○○亦在車內，且事後伊確有寄
    信告訴丁○○上情等語綦詳（見本院97年3 月24日訊問筆錄
    ）。另證人甲○○於本院訊問時亦證稱：車號1556－FE號車
    輛係伊所有，平常係交由伊女兒丙○○使用乙節屬實（見本
    院96年7 月24日訊問筆錄），並有車號查詢汽車車籍資料1
    份存卷可憑，此核與證人乙○○證述其有使用上開車輛之情
    形相符合。再者，經本院將本件異議人之聲明異議狀、其於
    96 年6月26日、7 月24日、9 月6 日訊問筆錄上之簽名暨其
    於本院當庭簽寫其本人之姓名，及證人乙○○當庭書寫「丁○○」簽名，分別與本件違規通知單「收受通知聯者簽章」
    欄上之「丁○○」簽名，以肉眼觀察比對結果，發現異議人
    本人所書寫之字體、筆勢走向與本件違規通知單上之「丁○○」簽名明顯不同，而與證人乙○○所書寫之字體、筆勢走
    向相吻合。是以，異議人所辯其並非為本件違規行為之人乙
    節，足堪採信為真實。
四、綜上所述，異議人既非為本件違規之人，則原處分機關未予
    詳查，遽以認定異議人違反道路交通管理處罰條例第33條第
    1 項第1 款、第25條第1 項第3 款規定而予以裁罰，即有違
    誤，本院認異議人之異議為有理由，原處分應予撤銷，另諭
    知異議人不罰，以昭審慎。
據上論結，應依道路交通案件處理辦法第20條前段，裁定如主文
。
中　　華　　民　　國　　96　　年　　3 　　月　　26　　日
                  交通法庭法　官  林淑婷
以上正本證明與原本無異
如不服本裁定應於送達後5 日內向本院提出抗告狀
                          書記官  林金良
中　　華　　民　　國　　96　　年　　3 　　月　　26　　日
